【裁判字號】    99,易,771
【裁判日期】    991115
【裁判案由】    竊盜
【裁判全文】
臺灣嘉義地方法院刑事判決               99年度易字第771號
公  訴  人  臺灣嘉義地方法院檢察署檢察官
被      告  乙○○
上列被告因竊盜案件，經檢察官提起公訴（99年度偵字第7879號
），被告於準備程序中就被訴事實為有罪之陳述，本院裁定改依
簡式審判程序審理，判決如下：
    主  文
乙○○犯攜帶兇器竊盜罪，累犯，處有期徒刑捌月，扣案之香蕉
刀壹支、鐵鎚壹支及六角套頭板手貳支，均沒收。
    犯 罪 事 實
一、乙○○曾因竊盜案件，經臺灣南投地方法院以95年度易字第
    270號判決判處有期徒刑1年2月確定，於民國96年7月3日縮
    刑期滿執行完畢。其仍不知悔改，因缺錢花用，竟意圖為自
    己不法之所有，基於竊盜之犯意，於99年10月3日10時許，
    持其所有，客觀上足以為兇器之香蕉刀、鐵鎚及六角套頭板
    手至位在嘉義市東區鹿寮里紅毛埤171之2號旁甲○○所有之
    「嘉義市蘭潭高爾夫練習場」內，趁無人注意之際，以上開
    工具拆卸竊取該處之鋁門框1組及鋁製隔板32片，得手後欲
    逃離現場之際，為警當場查獲，並扣得上開香蕉刀1支、鐵
    鎚1支及六角套頭板手2支。
二、案經嘉義市政府警察局第二分局報告嘉義地方法院檢察署檢
    察官偵查起訴。
    理  由
壹、程序事項
    按除簡式審判程序及簡易程序及第376條第1款、第2款所列
    之罪之案件外，第一審應行合議審判，又除被告所犯為死刑
    、無期徒刑、最輕本刑為3年以上有期徒刑之罪或高等法院
    管轄第一審案件者外，於刑事訴訟法第273條第1項程序進行
    中，被告先就被訴事實為有罪之陳述時，審判長得告知被告
    簡式審判程序之旨，並聽取當事人、代理人、辯護人及輔佐
    人之意見後，裁定進行簡式審判程序，刑事訴訟法第284條
    之1、第273之1條第1項分別定有明文。查本件被告乙○○所
    犯係屬刑事訴訟法第376條第2款所列之罪，依法獨任進行審
    理程序，又被告於本院行準備程序時就被訴事實為有罪之陳
    述，依前揭規定，經聽取當事人之意見後，裁定改行簡式審
    判程序。另簡式審判程序之證據調查，依刑事訴訟法第273
    條之2規定，不適用證據提示、交互詰問及傳聞法則有關證
    據能力限制等規定，是卷內所列之各項證據，自得作為證據
    ，合先敘明。
貳、實體事項
一、前揭犯罪事實，業據被告於警詢、偵查中及本院準備程序、
    審理時迭次坦承不諱（見警卷1至3頁；偵查卷第11至12頁；
    本院卷第26至28頁），核與證人即被害人甲○○於警詢證述
    之情節相符（見警卷第8至10頁），並有扣押筆錄、扣押物
    品目錄表、扣押物品收據、被害報告單、領據各1紙、查獲
    照片6張附卷可稽，此外，復有扣案被告所有，供其為本件
    犯行所用之香蕉刀1支、鐵鎚1支及六角套頭板手2支為憑，
    均堪為補強證據，足以擔保被告前述任意性自白與事實相符
    。綜上所述，本件事證明確，被告犯行洵堪認定，應依法論
    科。
二、按刑法第321條第1項第3款之攜帶兇器竊盜罪，係以行為人
    攜帶兇器為其加重條件，此所謂兇器，其種類並無限制，凡
    客觀上足以對人之生命、身體、安全構成威脅，具有危險性
    之兇器為已足，並不以攜帶之初有行兇之意圖為必要，最高
    法院79年臺上字第5253號判例意旨亦可供參照。本件被告所
    攜香蕉刀1支、鐵鎚1支及六角套頭板手2支，皆為鋼鐵材質
    ，香蕉刀前端及鐵鎚與六角套頭之尾端均呈尖銳狀，客觀上
    自屬足以對人之生命、身體、安全構成威脅，顯為具有危險
    性之兇器無訛，是核被告所為，係犯刑法第321第3款之攜帶
    兇器竊盜罪。
三、查被告前因竊盜案件，經臺灣南投地方法院以95年度易字第
    270號判決判處有期徒刑1年2月確定，於96年7月3日縮刑期
    滿執行完畢，有臺灣高等法院被告前案紀錄表1份附卷為按
    ，其於受徒刑之執行完畢，5年以內故意再犯本件有期徒刑
    以上之罪，為累犯，應依刑法第47條第1項規定，加重其刑
    。爰審酌被告國中畢業之智識程度，不思以己力賺取所需，
    竟為私利，見他人財物即起意行竊，缺乏尊重他人財產權之
    觀念，且前已有竊盜案件紀錄，未見遷善，本件被害人已取
    回失竊財物，兼衡酌被告犯後坦承犯行，態度尚佳，本件竊
    盜物品之價值非鉅，及持以兇器行竊之手段，自陳之前在梅
    山種茶，收入不佳，現已離婚，有1個小孩讀大學，家裡尚
    有父、母親等一切情狀，量處如主文所示之刑，以示懲儆。
四、扣案之香蕉刀1支、鐵鎚1支及六角套頭板手2支，為被告所
    有，供其為本件竊盜犯行所用之物，業據其供明在卷，應依
    刑法第38條第1項第2款之規定，併予宣告沒收。
據上論斷，應刑事訴訟法284條之1、第273條之1第1項、第299條
第1項前段、刑法第321條第1項第3款、第47條第1項、第38條第1
項第2款，判決如主文。
本案經檢察官曹合一到庭執行職務
中    華    民    國    99    年    11    月    15    日
                  刑事第二庭    法  官  黃明展
以上正本證明與原本無異。
如不服本判決應於收受判決後10日內向本院提出上訴書狀，並應
敘述具體理由；其未敘述上訴理由者，應於上訴期間屆滿後20日
內向本院補提理由書（均須按他造當事人之人數附繕本）「切勿
逕送上級法院」。告訴人或被害人如對於本判決不服者，應具備
理由請求檢察官上訴，其上訴期間之計算係以檢察官收受判決正
本之日期為準。
中    華    民    國    99    年    11    月    15    日
                            書記官  張宇安
附錄法條
中華民國刑法第321條第1項第3款
（加重竊盜罪）
犯竊盜罪而有左列情形之一者，處 6 月以上、 5 年以下有期徒
刑：
三、攜帶兇器而犯之者。

司法院資訊處製作；財團法人民間司法改革基金會備份。
